臺灣臺南地方法院刑事判決             100年度易字第1215號
公  訴  人  臺灣臺南地方法院檢察署檢察官
被      告  周宏盈
                （現另案於法務部矯正署嘉義監獄執行）
            周明宏
上列被告等因竊盜案件，經檢察官提起公訴（100年度偵字第347
號），被告於準備程序中就被訴事實為有罪之陳述，經本院裁定
進行簡式審判程序後，判決如下：
    主  文
周宏盈共同踰越牆垣、攜帶兇器竊盜，未遂，處有期徒刑伍月，
如易科罰金，以新臺幣壹仟元折算壹日，減為有期徒刑貳月又拾
伍日，如易科罰金，以新臺幣壹仟元折算壹日。
周明宏共同踰越牆垣、攜帶兇器竊盜，未遂，處有期徒刑伍月，
如易科罰金，以新臺幣壹仟元折算壹日，減為有期徒刑貳月又拾
伍日，如易科罰金，以新臺幣壹仟元折算壹日。
    事實及理由
一、按除被告所犯為死刑、無期徒刑、最輕本刑為3年以上有期
    徒刑之罪或高等法院管轄第一審案件者外，於法院行準備程
    序進行中，被告先就被訴事實為有罪之陳述時，審判長得告
    知被告簡式審判程序之旨，並聽取當事人、代理人、辯護人
    及輔佐人之意見後，裁定進行簡式審判程序，刑事訴訟法第
    273條之1第1項及第284條之1分別定有明文。本件被告周宏
    盈、周明宏2人被訴所犯刑法第321條第2項、第1項第2款、
    第3款之踰越牆垣、攜帶兇器竊盜未遂罪，乃除死刑、無期
    徒刑、最輕本刑為3年以上有期徒刑以外之罪，其於本院就
    被訴事實為有罪之陳述，經告知簡式審判程序之旨，並聽取
    公訴人、被告之意見後，本院認為適宜進行簡式審判程序，
    依刑事訴訟法第273條之2、第159條第2項之規定，不適用傳
    聞法則有關限制證據能力之相關規定；並得依同法第310條
    之2準用第454條之規定製作略式判決書（僅記載「證據名稱
    」），合先敘明。
二、本件犯罪事實及證據資料除引用起訴書之記載（如附件）外
    ，另證據部分補充：被告2人於本院審理時之自白。
三、論罪科刑
  (一)按被告2人行為後，刑法第321條關於加重竊盜罪之規定業於
    民國100年1月26日修正公布施行，並於100年1月28日生效。
    修正後刑法第321條加重竊盜罪之法定刑業由「6月以上、5
    年以下有期徒刑」，修正為「6月以上、5年以下有期徒刑，
    得併科新臺幣10萬元以下罰金」，已增加罰金刑為法定刑；
    又該條第1項第2款、第3款之加重條件及第2項處罰未遂犯之
    明文雖未變更，但該條第1項第1款之加重條件則由原規定「
    於夜間侵入住宅或有人居住之建築物、船艦，或隱匿其內而
    犯之者」，修正變更為「侵入住宅或有人居住之建築物、船
    艦，或隱匿其內而犯之者」，涉及科刑規範變更，自有新舊
    法比較適用之必要。又依刑法第2條第1項揭示之「從舊從輕
    」原則比較該條修正前、後規定之適用結果，因依修正前該
    條規定之法定刑尚無從併科罰金，是修正後之刑法第321條
    規定顯未較有利於被告，自應適用被告2人行為時法即修正
    前之刑法第321條第2項、第1項第2款、第3款規定予以論罪
    科刑，合先敘明。
  (二)核被告周宏盈、周明宏所為，均係犯刑法第321條第2項、第
    1項第2款、第3款之踰越牆垣、攜帶兇器竊盜未遂罪。被告2
    人間，有犯意聯絡及行為分擔，應論以共同正犯。被告2人
    入尚德飼料場，業已著手搜尋財物之竊盜行為實行，然尚未
    得手財物，為未遂，依刑法第25條第2項之規定，得按既遂
    犯之刑度減輕之。茲審酌被告2人均有竊盜前科，素行非佳
    ，猶不知悔改，再犯本案，顯見其法紀觀念薄弱，又被告2
    人均正值壯年，猶不思以正途取財，竟再圖以竊盜方式獲取
    財物，亦足見其漠視他人財物之所有權，所為實無足取，惟
    念被告2人犯後坦認犯行，尚知悔悟，兼衡其犯罪時所採之
    手段，暨被告周明宏國小肄業、被告周宏盈國中畢業之智識
    程度，暨渠等家庭經濟狀況及檢察官之具體求刑等一切情狀
    ，分別量處如主文所示之刑，並諭知易科罰金之折算標準，
    以示懲儆。
  (三)又被告2人上開犯罪時間（96年2月12日）係在96年4月24日
    以前，所犯合於中華民國九十六年罪犯減刑條例之減刑條件
    ，應依該條例第2條第1項第3款、第7條及第9條，各減其宣
    告刑2分之1，及分別諭知易科罰金之折算標準。
  (四)至被告2人持至上開犯罪現場之老虎鉗及美工刀各1支，雖係
    被告周宏盈所有，且供其犯本件加重竊盜罪所用之物一節，
    雖據被告2人供承在卷，惟未扣案並遭被告周宏盈棄置不知
    去向（見本院卷第22頁背面），為免日後執行困難，爰不宣
    告沒收，附此敘明。
據上論斷，應依刑事訴訟法第273條之1第1項、第299條第1項前
段、第310條之2、第454條，（100年1月26日修正前）刑法第321
條第2項、第1項第2款、第3款、第28條、第25條第2項、第41條
第1項前段，中華民國九十六年罪犯減刑條例第2條第1項第3款、
第7條、第9條，刑法施行法第1條之1第1項、第2項前段，判決如
主文。
本案經檢察官李白松到庭執行職務
中    華    民    國   100    年    11    月    15    日
                    刑事第二庭    法  官  田幸艷
以上正本證明與原本無異。
如不服本判決應於收受本判決後10日內向本院提出上訴書狀，並
應敘述具體理由。其未敘述上訴理由者，應於上訴期間屆滿後20
日內向本院補提理由書狀（均須按他造當事人之人數附繕本）「
切勿逕送上級法院」。
                                  書記官  蕭伊舒
中    華    民    國   100    年    11    月    15    日
附錄本案論罪科刑法條：
中華民國刑法第321條（加重竊盜罪）
犯竊盜罪而有左列情形之一者，處 6 月以上、 5 年以下有期徒
刑：
一、於夜間侵入住宅或有人居住之建築物、船艦或隱匿其內而犯
    之者。
二、毀越門扇、牆垣或其他安全設備而犯之者。
三、攜帶兇器而犯之者。
四、結夥三人以上而犯之者。
五、乘火災、水災或其他災害之際而犯之者。
六、在車站或埠頭而犯之者。
前項之未遂犯罰之。